---
format: gfm
execute:
  echo: false
---

# Ciência de Dados Aplicada ao Direito II (CDAD2)

<!-- README.md is generated from README.Rmd. Please edit that file -->


Esta disciplina tem como objetivo continuar o estudo dos principais aspectos da interface existente entre o Direito e a Ciência de Dados. Na disciplina CDAD1, aprendemos a programar em Python e aprendemos a trabalhar com bases de dados (importar, arrumar, transformar, visualizar). Aqui, vamos estudar os aspectos principais de modelagem (distribuições de probabilidade, inferência estatística, regressão) e como elas se relacionam com o Direito. Também traremos algumas perspectivas da utilização da Inteligência Artificial.

Ao final da disciplina, esperamos que você, estudante de Direito, tenha se convencido de que olhar o Direito através da Ciência de Dados não é apenas útil, mas essencial para uma carreira de sucesso no Direito, seja qual for sua atuação futura, no mercado, na academia, ou ambos. Também esperamos que você seja capaz de planejar, interpretar e executar parcial ou totalmente uma pesquisa empírica quantitativa, além de identificar oportunidades de negócio.

## Links

```{r}
slides <- fs::dir_ls("slides", regexp = "html$") |>
  tibble::enframe("arquivo", "link") |>
  dplyr::mutate(
    link = paste0("[link](https://jtrecenti.github.io/main-cdad2/", link, ")")
  )
apostilas <- fs::dir_ls("apostilas", regexp = "ipynb$", recurse = TRUE) |>
  tibble::enframe("arquivo", "link") |>
  dplyr::mutate(
    link = paste0("[link](https://github.com/jtrecenti/main-cdad2/tree/main/", link, ")")
  )

desafios <- fs::dir_ls("desafios", regexp = "ipynb$", recurse = TRUE) |>
  tibble::enframe("arquivo", "link") |>
  dplyr::mutate(
    link = paste0("[link](https://github.com/jtrecenti/main-cdad2/tree/main/", link, ")")
  )

homework <- fs::dir_ls("homeworks", regexp = "ipynb$", recurse = TRUE) |>
  tibble::enframe("arquivo", "link") |>
  dplyr::mutate(
    link = paste0("[link](https://github.com/jtrecenti/main-cdad2/tree/main/", link, ")")
  )


```

### Slides

```{r}
knitr::kable(slides)

```

### Apostilas

```{r}
knitr::kable(apostilas)

```

### Homeworks

```{r}

knitr::kable(homework)

```


## Licença

MIT